【裁判字號】    99,上訴,412
【裁判日期】    990629
【裁判案由】    毒品危害防制條例
【裁判全文】
臺灣高等法院臺中分院刑事判決         99年度上訴字第412號
上  訴  人
即  被  告  丙○○
上列上訴人因違反毒品危害防制條例案件，不服臺灣苗栗地方法
院98年度訴字第801號中華民國98年12月28日第一審判決（起訴
案號：臺灣苗栗地方法院檢察署98年度毒偵字第1088號)，提起
上訴，本院判決如下：
    主  文
上訴駁回。
    事  實
一、丙○○前因施用毒品案件，經臺灣苗栗地方法院裁定送觀察
    、勒戒後，認無繼續施用毒品之傾向，於民國89年11月6日
    執行完畢釋放，並由臺灣苗栗地方法院檢察署檢察官以89
    年度毒偵緝字第452號為不起訴處分確定；丙○○於該次觀
    察、勒戒執行完畢釋放後，五年內又因再犯施用第二級毒品
    案件，先經臺灣苗栗地方法院裁定送觀察、勒戒後，認有繼
    續施用毒品之傾向，再令入戒治處所施以強制戒治，於90年
    9 月13日停止戒治出監，至91年5月6日期滿執行完畢，刑事
    部分則由臺灣苗栗地方法院判處有期徒刑6月確定，又因另
    犯贓物、竊盜等案件，分別經法院判處有期徒刑5月、7月及
    11月確定，並合併應執行有期徒刑為2年2月，於96年1月15
    日假釋期滿未經撤銷執行完畢。詎丙○○仍未戒除毒癮，復
    基於施用第一級、第二級毒品之犯意，於98年8月25日某時
    ，在苗栗縣苗栗市中苗里某友人住處，施用第一級毒品海洛
    因1次，另於98年8月26日上午7時許，在苗栗縣苗栗市○○
    街1巷20號住處，施用第二級毒品安非他命1次。嗣於翌（27
    ）日16時10分許，其因為毒品列管人口，經警詢問後乃同意
    警方至其住處搜索，並扣得海洛因1包（毛重0.93公克、驗
    餘淨重0.751公克）、安非他命2包（總毛重1.82公克）及其
    所有供施用安非他命使用之吸食器2組等物。
二、案經苗栗縣警察局苗栗分局報請臺灣苗栗地方法院檢察署檢
    察官偵查起訴。
    理  由
一、上訴人即被告(下稱被告)丙○○經合法傳喚，未於審判期日
    到庭，據其上訴理由狀、刑事準備狀及準備程序之陳述，矢
    口否認有前揭施用毒品之犯行，辯稱：伊並未承認施用海洛
    因及安非他命，只有服用醫院給的可待因藥物，可能因此尿
    液檢驗呈陽性反應，或是警員在其尿液中放入毒品；另警察
    為何要去伊家中搜索兩次，第一次沒有查到東西，第二次才
    搜到物品，扣案的毒品、吸食器並非其所有之物，可能是警
    員帶來的云云。
二、經查：
(一)被告丙○○前揭施用海洛因、安非他命之事實，業據被告於
    偵查中及原審審理時供承不諱(見偵查卷第8頁、第45-46頁
    、第52頁、第64-65頁、原審卷第37-38頁、第52頁、第61頁
    )；且其歷次供述，皆出於自由意思，均屬實在，亦經被告
    供承在卷(見本院卷第55頁反面)。而被告查獲之初所採集之
    尿液，經送檢驗結果，確呈嗎啡及安非他命陽性反應，有中
    山醫院大學附設醫院檢驗科藥物檢測中心98年9月10日出具
    之尿液檢驗報告一紙可稽(見偵查卷第60頁)；且採集尿液及
    送驗過程，均屬嚴謹、合法，亦有採尿同意書、濫用藥物尿
    液檢驗檢體監管紀錄表、尿液鑑驗代碼對照表、尿液採驗作
    業管制紀錄等資料在卷可憑(見偵查卷第19-23頁、第61頁)
    ，足證被告為警所採編號第98A334號之尿液檢體，確係自被
    告身體排放採集之代謝物。被告辯稱可能是警員在其尿液中
    放入毒品云云，顯屬臆測無據。且上開尿液檢驗報告中，亦
    有可待因之檢驗項目，其結果僅為124ng／ml，而呈陰性反
    應，則被告若有服用可待因藥物，當可從中檢出，自無反而
    呈現嗎啡及安非他命陽性反應之理，是被告所辯其尿液反應
    係服用可待因所致，亦非可採。被告提出大千綜合醫院診斷
    證明書，證明其自97年4月16日至98年9月10日有至該院拿藥
    服用可待因，依前所述，尚不能為被告有利之證明，至其提
    出可待因、樂必眠、攝護腺等藥物，要求檢驗服用該等藥物
    是否有陽性反應一節，依前揭說明，亦無必要。
(二)此外，復有於被告住處查獲之海洛因1包、安非他命2包及安
    非他命吸食器2組等物扣案可證及行政院衛生署草屯療養院
    草療鑑字第0981000079號鑑定書一紙可稽(見偵查卷第67頁
    )。該等物品查獲之過程，亦經當時承辦警員乙○○、丁○
    ○到庭一致證稱：當時因有被害人到派出所報稱丙○○涉嫌
    一件竊盜案件，通知丙○○到派出所，經其同意後，帶同警
    員及被害人前往丙○○住處，查看有無失竊之物品，被害人
    只發現失竊的袋子，沒有發現首飾，返回派出所處理後，因
    尚有其他贓物沒有取出，且丙○○是毒品列管人口，經丙○
    ○同意，簽署同意搜索書，再返回其住處，始搜到前開毒品
    等物(見本院卷第75-76頁)；足見警員第一次係因另案前往
    被告住處，並未進行搜索，第二次經被告簽署同意搜索書後
    ，始進行搜索程序，而查扣海洛因、安非他命及吸食器等物
    品。並有同意搜索書、搜索筆錄、扣押筆錄、扣押物品收據
    、扣押物品目錄表在卷可稽(見本院卷第11-16頁)。被告於
    警詢中供稱：「警方搜索前有得到我同意，我全程均在場。
    」、「安非他命及吸食器是我所有」(見偵查卷第7-8頁)；
    其於檢察官偵查時，亦供承有在其家中查獲一包海洛因及二
    包安非他命(見偵查卷第44頁)；被告嗣於原審審理時，對於
    該等扣案毒品等物，亦表示無意見(見原審卷第59頁)。足見
    本件警方搜索、扣押之程序，均屬合法。被告前揭質疑二次
    搜索等情，尚非可採，而懷疑警員自行帶來毒品一節，更屬
    臆測無據。
(三)被告前有如事實欄所載之犯行，有臺灣高等法院被告前案紀
    錄表可稽，其經觀察、勒戒執行完畢釋放後，五年內再犯施
    用第二級毒品之罪，是本件被告施用毒品之時間，雖在首開
    觀察、勒戒執行完畢釋放後五年以後，惟其於五年內既曾經
    再犯，即與「五年後再犯」之情形有別，自應依法訴追、審
    判，併予敘明。
(四)綜上所述，被告前揭所辯，均屬卸責之詞，不足採信。本案
    事證明確，被告之前開犯行，洵堪認定。
三、核被告所為，係犯毒品危害防制條例第10條第1項之施用第
    一級毒品罪及同條第2項之施用第二級毒品罪。被告施用第
    一級、第二級毒品前後，持有第一級、第二級毒品之低度行
    為，分別為其施用之高度行為所吸收，均不另論罪。被告前
    曾有如事實欄所載之犯罪、科刑及執行紀錄，有臺灣高等法
    院被告前案紀錄表在卷可憑，其於有期徒刑執行完畢後5年
    內，再犯本件之罪，為累犯，應依法加重其刑。被告所犯上
    開二罪，犯意各別，行為互異，應分論併罰。
四、原審因而適用刑事訴訟法第273條之1第1項、第299條第1項
    前段、第310條之2、第454條第1項、毒品危害防制條例第10
    條第1項、第2項、第18條第1項前段、刑法第11條前段、第
    47條第1項、第51條第5款、第38條第1項第2款等規定，並審
    酌被告前曾因施用毒品案件接受觀察勒戒及強制戒治處分，
    又曾因施用毒品案件，經法院判處罪刑確定且執行完畢在案
    ，竟無視於毒品對於自身健康之戕害及國家對於杜絕毒品犯
    罪之禁令，猶施用毒品不輟，再為本案犯行，其吸毒除戕害
    自己身心之外，更因職業為駕駛救護車，與一般施用毒品之
    人僅危害自身者不同，被告吸毒較諸一般人具有更高之危險
    性，且犯罪後於警詢、偵審時雖坦承有施用第二級毒品犯行
    ，惟否認有施用第一級毒品犯行，於原審第一次行準備程序
    時，方坦承施用第一級毒品，但仍辯稱其係將第一、二級毒
    品混合使用，嗣於第二次行準備程序時，始承認全部事實等
    一切情狀，就其施用第一級毒品部分，量處有期徒刑11月，
    施用第二級毒品部分，量處有期徒刑7月，應執行有期徒刑1
    年4月，並就扣案之海洛因、安非他命連同包裝袋，均依毒
    品危害防制條例第18條第1項前段規定予以宣告沒收銷燬，
    另吸食器2組，則依刑法第38條第1項第2款規定沒收之。其
    認事用法，核無違誤，量刑亦屬允當，被告上訴意旨，以前
    詞置辯，否認犯罪，其上訴為無理由，應予駁回。
五、被告經合法傳喚，有送達證書可憑(見本院卷第71頁)，其無
    正當理由不到庭，爰不待其陳述逕行判決。
據上論斷，應依刑事訴訟法第371條、第368條，判決如主文。
本案經檢察官甲○○到庭執行職務。
中    華    民    國    99    年    6     月    29    日
            刑事第十一庭  審判長法  官  郭  同  奇
                                法  官  陳  慧  珊
                                法  官  洪  曉  能
以上正本證明與原本無異。
(施用第一級毒品部分得上訴
施用第二級毒品部分不得上訴)
如不服本判決應於收受送達後十日內向本院提出上訴狀，其未敘
述上訴之理由者並得於提起上訴後十日內向本院補提理由書（均
須按他造當事人之人數附繕本）「切勿逕送上級法院」。
                                書記官  林  明  冬
中    華    民    國    99    年    6     月    29    日
附錄論罪之法條全文：
毒品危害防制條例第10條第1 項、第2 項：
施用第一級毒品者，處6 月以上5 年以下有期徒刑。
施用第二級毒品者，處3 年以下有期徒刑。

司法院資訊處製作；財團法人民間司法改革基金會備份。
